

# MAXIMILIANO GABRIEL HERRERA

Fullstack web developer

### SOBRE MI

Hola a todos, soy Maximiliano Herrera, me dicen Anthony y tengo 26 años, soy full stack developer, Tengo solidos conocimientos en lenguajes de programacion como C# .Net para el desarrollo de software y JavaScript, Html, CSS, React, Vite, Redux para el desarrollo de aplicaciones Web, más NodeJs, PostgreSql, Sequelize, Express por lo cual administro Back-End y base de datos. Soy técnico electromecánico - Técnico en reparación de dispositivos móviles y técnico en reparación de PC.

### CONTACT

CEL (+54)9 381 3686226

EMAIL: maximilianogabriel0511@gmail.com

GITHUB https://github.com/MaxiHerrera97

LINKEDIN https://www.linkedin.com/in/maximili ano-gabriel-herrera-44260524b/

PORTFOLIO https://portfolio-maximiliano-s-

projects.vercel.app/

DIRECCIÓN Avenida Roca este 320 - Tafi viejo

Tucumán Argentina

# **EDUCACIÓN**

TECNICO ELECTROMECANICO

Escuela tecnica Profesor rafael marino 2010-2016

PROGRAMADOR AUTODIDACTA

2022 - 2024

### **HABILIDADES**

C# .Net +6 meses (experiencia)
Javascript +1 año (experiencia)

Desarrollo Front end

HTML, CSS, REACT, +1 año (experiencia)

VITE, REDUX

Back end + DB Express,NodeJs,

Sequelize, +1 año (experiencia)

PostgreSQL

Full Time - Preparado y listo para abordar nuevos desafíos

#### EXPERIENCIA LABORAL

2020-2021: Teleperformance Argentina (Asesor de ventas y atención al cliente para la empresa personal) (Asesor de ventas para la empresa BuqueBus)

2021-2022: CelTuc (Técnico en reparación de dispositivos móviles.

2022-2023: Network (Técnico instalador de antenas Wifi punto a punto + Mantenimiento y reparación de PC) Cuando lo solicitaban hacía mantenimiento preventivo a un pequeño servidor físico que tenían en la empresa.

2023: Actualmente trabajo en la empresa Tctech S.R.L, en esta empresa soy técnico de campo, haciendo mantenimientos preventivos e instalaciones de antenas y equipos satelitales Vsat.

## DISPONIBILIDAD HORARIA